Roberto Moreira Diniz

Engenheiro de Dados

Cidade: Brasília, Brasil • Celular: +55 (61) 98234-0088 • LinkedIn: @s33ding • Email: robertomdiniz@protonmail.com • Github: @s33ding

Sobre Mim

Sou um engenheiro de dados com três anos de experiência no desenvolvimento de pipelines escaláveis, gerenciamento de data lakes e integração de soluções em nuvem. Especialista em PySpark, AWS, Docker e Linux, com foco na qualidade de dados, automação e eficiência. Possuo as certificações AWS Developer Associate e KCNA. Atualmente, estou me preparando para os exames CKA e AWS DevOps Engineer Professional, com o objetivo de expandir meu conhecimento em Kubernetes e práticas de DevOps.

Experiência Profissional

Engenheiro de Dados (Tempo Integral)

Jul 2022 - Presente

Recife, Brasil

Criar pipelines de dados

- Manter e construir sistemas de armazenamento de dados na nuvem, utilizados por outras áreas
- Analisar e extrair insights dos dados

Engenheiro de Dados (Estágio)

Nov 2021 - Abr 2022

Brasília, Distrito Federal, Brasil

Ministério das Comunicações (Governo)

• Apoiar a análise de problemas e soluções técnicas de integração de dados em projetos relacionados à conectividade de internet no território nacional

Formação Acadêmica

Bacharelado em Ciência de Dados e Inteligência Artificial

Fev 2021 - Presente

Instituto de Educação Superior de Brasília (IESB)

Bacharelado em Arquitetura e Urbanismo

Graduado em 16 de Setembro de 2020

Centro Universitário de Brasília (UniCEUB)

Competências Técnicas

- Programação: Python, SQL, Bash
- Nuvem: AWS (Boto3, Lambda, Glue, S3, EC2, AWS CLI, Terraform, VPC, RDS, Secret Manager, IAM, SSM, QuickSight, AWS Lake Formation, Amazon Athena, EventBridge, SNS, Rekognition, RedShift, DynamoDB)
- Bancos de Dados: PostgreSQL, MySQL, Redis, MongoDB, Hadoop
- Análise de Dados: Pandas, AED,

- Probabilidade, Estatística, Sympy, Scipy, Itertools, NumPv
- Processamento de Dados: Docker, Git, PySpark, Shell scripting, Regex, Vim, Airflow, Crontab
- Machine Learning: Scikit-learn, MLlib (Spark), spaCy
- Outros: Flask, Django, PowerBI, Plotly, MetaBase, Servidores Linux

Certificados: Veja meus certificados

Idiomas

Inglês: TOEFL (Out 2020) - Ver certificado: (Link)

Inglês: Casa Thomas Jefferson (Set 2017) - Ver certificado: (Link)